【裁判字號】    95,交聲,98
【裁判日期】    950424
【裁判案由】    違反道路交通管理處罰條例聲明異議
【裁判全文】
臺灣臺北地方法院交通事件裁定          95年度交聲字第98號
原處分機關  臺北市交通事件裁決所
異  議  人
即受處分人  甲○○
上列受處分人因違反道路交通管理處罰條例案件，對於台北市交
通事件裁決所九十五年一月二十五日所為之處分（原處分：北市
裁二字第裁二二－ＡＥＢ四四三六七四號）聲明異議，本院裁定
如下：
    主  文
異議駁回。
    理  由
一、按汽車駕駛人飲用酒類或其他類似物後其吐氣所含酒精濃度
    超過每公升０‧二五毫克或血液中酒精濃度超過百分之０‧
    ０五以上者，不得駕車，道路交通安全規則第一百十四條第
    二款定有明文。又汽車駕駛人，駕駛汽車經測試檢定有酒精
    濃度超過規定標準者，處新臺幣（下同）一萬五千元以上六
    萬元以下罰鍰，並當場禁止其駕駛及吊扣其駕駛執照一年，
    道路交通管理處罰條例第三十五條第一項第一款亦有明文。
    所謂汽車，依同條例第三條第八款規定，包括機器腳踏車。
二、本件處分經過略以：本件異議人即受處分人甲○○於民國（
    下同）九十四年十二月三日十六時三分許，騎乘車號ＨＬ八
    －七八一號重型機車，行經臺北市○○區○○街十九巷巷口
    時跌倒，為臺北市政府警察局大安分局員警乙○○發覺查看
    ，發現受處分人甲○○身上有很濃酒味，遂對其實施吐氣酒
    精濃度檢測，發現吐氣所含酒精濃度高達每公升一．九一毫
    克，超過規定標準，並以受處分人有違反前揭道路交通管理
    處罰條例第三十五條第一項第一款規定之行為掣單舉發。嗣
    受處分人於舉發通知單上所載應到案日期前，向原處分機關
    提出申訴，經原處分機關函請舉發單位調查結果，仍認受處
    分人有前開違規行為，原處分機關乃於九十五年一月二十五
    日依道路交通管理處罰條例第三十五條第一項第一款及違反
    道路交通管理事件統一裁罰基準表規定裁處受處分人罰鍰四
    萬五千元云云。
三、聲明異議意旨略以：我因數日未發動機車，所以前往台北市
    大安區○○街十九巷去發動機車，因當時才喝完酒，我才剛
    發動機車，機車就倒下來壓在我身上，我爬不起來，後來警
    察來了，就對我實施酒測，測得吐氣所含酒精濃度為每公升
    一．九一毫克，我並沒有酒後騎車云云。
四、查受處分人固坦承酒後於前揭時、地為警施以吐氣酒精濃度
    檢測後，發現其吐氣所含酒精濃度高達每公升一．九一毫克
    等情，此有刑法第一百八十五條之三案件測試觀察紀錄表影
    本、受處分人簽名之序號第四二九六號酒測單影本及受處分
    人簽收之舉發通知單影本在卷可稽，是受處分人飲用酒類後
    ，於上開時、地，經員警測試檢定有酒精濃度超過規定標準
    即吐氣所含酒精濃度超過每公升○‧二五毫克以上之事實，
    應堪認定。惟受處分人否認其於上開時、地有騎乘前開機車
    ，並以前詞置辯。經查，證人即舉發員警乙○○到庭陳述：
    「（問：當天如何查獲受處分人？）當天我們在通化街二十
    四巷之交岔路口路檢，當時跟我執勤的還有我的同事王昭智
    ，當時受處分人就騎著摩托車在此路口時自己跌倒，我以為
    有人撞到他就上前去查看，結果查看時發現他身上有很濃的
    酒味」等語明確（本院九十五年二月十七日之訊問筆錄）；
    按證人乙○○乃為原處分機關所認定受處分人有前開違規行
    為之原證人，其並到庭在本院法官面前以言詞供述受處分人
    有前開違規事實，且於本件卷存證據資料內並無任何積極證
    據足以證明證人上開供述係屬虛偽，亦無有足以令人顯信證
    人乙○○其供述為不可採之品性證據或前科證據存在，本院
    自不得僅以證人乙○○為本件開單告發之員警而全盤抹煞其
    所具有之原證人資格；而交通警察摯單舉發違反道路交通管
    理處罰條例所列之違規事實，本質上為行政處分，係公務員
    基於職務上之權力，依法就特定之具體事件所為之具公法上
    效果之單方面行政行為，基於公務員為公法上行為具有公信
    力之原則，該行政行為當可被推定為真正，其據以依法處分
    之事實認定亦為正確無誤。況衡諸經驗法則，受處分人自承
    已飲酒達一天（見本院九十五年二月十七日之訊問筆錄），
    且其吐氣所含酒精濃度高達每公升一．九一毫克，以其身心
    狀況並參以發動機車並無任何急迫性，堪認受處分人並非僅
    為發動機車而在酒後至臺北市○○區○○街十九巷巷口。從
    而，本院由證人乙○○上開之供述已得有受處分人確有上開
    違規行為之心證，是受處分人前開所辯，尚難採信，受處分
    人之上揭違規行為堪以認定。至於台北市政府警察局大安分
    局九十五年一月二日函（北市警安分交字第０九四三五六五
    ００００號）中「說明二」載明：受處分人「呼氣中酒精含
    量達每公升一九．九一毫克」云云，查依卷附刑法第一百八
    十五條之三案件測試觀察紀錄表影本、受處分人簽名之序號
    第四二九六號酒測單影本及受處分人簽收之舉發通知單影本
    觀之，受處分人於上開時、地所測得之呼氣中酒精含量應為
    每公升一．九一毫克，是台北市政府警察局大安分局九十五
    年一月二日函中所述受處分人所測得之酒精濃度值顯係誤載
    ，然不影響本案受處分人有酒精濃度超過規定標準即吐氣所
    含酒精濃度超過每公升○‧二五毫克以上而騎乘機車之違規
    事實認定，併此說明。
五、綜上所述，受處分人確有於前揭時、地騎乘上開機車，經檢
    測有酒精濃度超過規定標準之違規行為，從而，原處分機關
    依前揭道路交通管理處罰條例第三十五條第一項第一款及違
    反道路交通管理事件統一裁罰基準表之規定，裁處受處分人
    罰鍰四萬五千元，核無違誤。受處分人提起本件異議，為無
    理由，應予駁回。
據上論斷，應依道路交通案件處理辦法第十九條，裁定如主文。
中    華    民    國    95    年    4     月    24    日
                        交通法庭  法  官  官信成
以上正本證明與原本無異如不服本裁定應於送達後5日內向本院提
出抗告狀
                                  書記官  陳靜君
中    華    民    國    95    年    4    月    26    日


司法院資訊處製作；財團法人民間司法改革基金會備份。
